臺灣臺中地方法院民事判決
111年度勞簡字第29號
原      告  詹清清  
            熊翌秀  
            葉美雪  
共      同
訴訟代理人  洪嘉威律師(法律扶助)
被      告  宏威光學貿易有限公司

法定代理人  林雅珍  
上列當事人間請求給付資遣費等事件，本院於民國111年6月23日
言詞辯論終結，判決如下：
    主      文
一、被告應給付原告乙○○新臺幣184,020元及自民國111年3月11
    日起至清償日止，按年息百分之五計算之利息。
二、被告應給付原告丙○○新臺幣103,939元及自民國111年3月11
    日起至清償日止，按年息百分之五計算之利息。
三、被告應給付原告甲○○新臺幣48,838元及自民國111年3月11日
    起至清償日止，按年息百分之五計算之利息。
四、訴訟費用由被告負擔。
五、本判決第一、二、三項得假執行；但被告如分別以新臺幣18
    4,020元、103,939元、48,838元為原告乙○○、丙○○、甲○○預
    供擔保後，各得免為假執行。
    事實及理由
壹、程序方面：
    被告經合法通知，未於最後言詞辯論期日到場，核無民事訴
    訟法第386條所列各款情形，爰依原告聲請，由其一造辯論
    而為判決。
貳、實體方面：    
一、原告主張：原告乙○○、丙○○、甲○○(下稱原告3人)受僱於被
    告，分別擔任行政經理、行政助理，以及研磨師等職務，受
    僱期間各自附表「年資起」至「年資迄」欄所示。詎被告於
    109年5月1日無預警停業，並於同年月14日依勞動基準法(下
    稱勞基法)第11條第1款歇業為由，對原告3人為終止勞動契
    約之意思表示，且將原告3人退出勞工保險。被告迄未給付
    原告3人資遣費、預告工資如附表各該欄所示，其總額如附
    表「請求總額」欄所示，原告3人分別於109年5月間陸續向
    臺中市政府勞工局提出勞資爭議調解，均因被告未出席而調
    解不成立。爰依勞基法、勞工退休金條例(下稱勞退條例)起
    本件訴訟等語。並聲明求為判決如主文所示。
二、被告未於言詞辯論期日到場，亦未提出書狀作任何聲明或陳
    述。
三、得心證之理由：
  ㈠原告3人主張之事實，業據其提出與所述情節相符之經濟部商
    工登記公示資料查詢結果、合作廠商新加坡商天格科技股份
    有限公司台灣分公司網頁公告資料、勞工保險被保險人投保
    資料明細、財團法人台中市勞雇關係協會勞資爭議調解紀錄
    、新北市政府109年6月23日新北府勞資字第1090868999號函
    等件為證外（見本院卷第27至44頁、第89、90頁），並有臺
    中市政府111年5月12日中市勞動字第1110021507號函檢附之
    新北市政府109年7月16日新北府勞資字第1091060499號函在
    卷可稽；被告已於相當時期受合法之通知，而於言詞辯論期
    日不到場，亦未提出準備書狀爭執，依民事訴訟法第280條
    第3項準用同條第1項規定，視同自認原告主張之事實，堪認
    原告主張上情為真。
　㈡原告3人各得請求如附表資遣費欄所示金額：
　　按勞工適用本條例之退休金制度者，適用本條例後之工作年
    資，於勞動契約依勞基法第11條、第13條但書、第14條及第
    20條或職業災害勞工保護法第23條、第24條規定終止時，其
    資遣費由雇主按其工作年資，每滿1年發給2分之1個月之平
    均工資，未滿1年者，以比例計給；最高以發給6個月平均工
    資為限，不適用勞基法第17條之規定，勞退條例第12條第1
    項定有明文。經查，被告於109年5月1日歇業乙節，業經新
    北市政府勞工局認定歇業在案，此有臺中市政府111年5月12
    日中市勞動字第1110021507號函檢附之新北市政府109年7月
    16日新北府勞資字第1091060499號函（本院卷第101至118頁
    ）為證，被告既係因歇業而與原告3人終止勞動契約，即屬
    勞基法第11條第1款所定之情形，原告3人於勞動契約終止前
    之平均工資、工作年資如附表「平均工資」、「年資起」、
    「年資迄」欄所示，則原告3人依勞退條例第12條第1項規定
    ，請求被告給付如附表「資遣費」欄所示金額，即屬有據。
　㈢原告3人各得請求如附表預告工資欄所示金額：
　  按雇主依勞基法第11條規定終止勞動契約者，繼續工作3年
    以上者，於30日前預告之、繼續工作1年以上3年未滿者，於
    20日前預告之。雇主未依第1項規定期間預告而終止契約者
    ，應給付預告期間之工資。勞基法第16條第1項第2、3款、
    第3項定有明文。經查，原告3人與被告勞動契約終止前工作
    年資各如附表「年資起」、「年資迄」欄所示，依勞基法第
    16條第1項規定，應如附表所示期間前預告終止勞動契約。
    又被告係於109年5月14日向原告3人以公司歇業為由終止契
    約，業經審認如前，則其預告期間不足，故原告3人分別依
    勞基法第16條第1項第2、3款規定請求被告給付30日、30日
    、20日之預告期間工資各31,000元（31,000元÷30日×30日）
    、26,500元（26,500元÷30日×30日）、18,660元（28,000元
    ÷30日=933.3元，四捨五入後再乘以20日），核屬有據。
　㈣按給付有確定期限者，債務人自期限屆滿時起，負遲延責任
    。又遲延之債務，以支付金錢為標的者，債權人得請求依法
    定利率計算之遲延利息，但約定利率較高者，仍從其約定利
    率；應付利息之債務，其利率未經約定，亦無法律可據者，
    週年利率為百分之5，民法第229條第1項、第233條第1項、
    第203條定有明文。再按資遣費應於終止勞動契約後30日內
    發給，勞退條例第12條第2項定有明定。經查，原告3人起訴
    請求被告給付上述金額，而民事起訴狀已於本院111年3月10
    日送達予被告，此有本院送達證書附卷足憑（見本院卷第69
    頁），則原告請求自翌日起即同年月11日起至清償日止按法
    定利率計算之遲延利息，應予准許。
四、綜上所述，原告依勞基法、勞退條例之法律規定，請求:被
    告應給付原告3人各如附表應給付金額欄所示金額，及均自1
    11年3月11日起至清償日止，按週年利率5%計算之利息，均
    有理由，應予准許。
五、按法院就勞工之給付請求，為雇主敗訴之判決時，應依職權
    宣告假執行。前項情形，法院應同時宣告雇主得供擔保或將
    請求標的物提存而免為假執行。勞動事件法第44條第1項、
    第2項定有明文。本判決主文第1項至第3項部分，既屬就勞
    工之給付請求，所為雇主敗訴之判決，依照前揭規定，應依
    職權宣告假執行，並同時宣告被告提供相當擔保金額後，得
    免為假執行。
六、訴訟費用負擔之依據：民事訴訟法第78條。
中　　華　　民　　國　　111 　年　　7 　　月　　21　　日
                    勞動法庭    法  官  莊毓宸
附表（單位：新臺幣/元）：
編號 姓名 年資起 年資迄 平均工資 資遣費 預告天數 預告工資 請求總額  應給付金額 1 乙○○ 99年7月1日 109年5月14日 31,000  153,020  30 31,000  184,020   184,020 2 丙○○ 103年7月11日 109年5月14日 26,500  77,439  30 26,500 103,939   103,939 3 甲○○ 107年3月19日 109年5月14日 28,000 30,178 20 18,660 48,838 48,838 

正本係照原本作成。
如對本判決上訴，須於判決送達後20日內向本院提出上訴狀。如
委任律師提起上訴者，應一併繳納上訴審裁判費。
中　　華　　民　　國　　111 　年　　7 　　月　　25　　日
                                書記官  劉欣怡